cs/misc/czech.aff
# $Id: czech.aff,v 0.80 2004/02/29  23:55:03 $
# Czech affix table for ispell
# Copyright (C) 1998-2004 Petr Koláø <Petr.Kolar@vslib.cz>
# Copyright (C) 1996-1997 Tomá¹ Èermák <Cermak@fsv.cvut.cz>
# UTF-8 support Copyright (C) 2003 Jiri Hladky, hladky.jiri@seznam.cz
#
# Contributors to the Czech dictionary:
#   1996-1997  Tomá¹ Èermák <Cermak@fsv.cvut.cz> (original author)
#   1997       Petr Prenghy <Petr.Prenghy@cesnet.cz>
#   1997/02/02 Hanu¹ Adler <had@pdas.cz>
#   1998-2004  Petr Koláø <Petr.Kolar@vslib.cz>
#   and many others that sent unknown words
#
# Current version ftp://ftp.vslib.cz/pub/unix/ispell/czech/
# Older version http://hlava22.fsv.cvut.cz/~cermak/ispell/
#
#    This data file and the enclosed Czech dictionary files for
#    ispell are free software; you can redistribute it and/or modify
#    it under the terms of the GNU General Public License version 2
#    as published by the Free Software Foundation.
#
#    These files are distributed in the hope that they will be useful,
#    but WITHOUT ANY WARRANTY; without even the implied warranty of
#    MERCHANTABILITY or FITNESS FOR A PARTICULAR PURPOSE.  See the
#    GNU General Public License for more details.
#
#    You should have received a copy of the GNU General Public License
#    along with this program; if not, write to the Free Software Foundation, 
#    Inc., 59 Temple Place, Suite 330, Boston, MA  02111-1307  USA

nroffchars	().\\*
texchars	()\[]{}<\>\\$*.%
defstringtype "nroff" "nroff" ".mm" ".ms" ".me" ".man" ".NeXT"

#boundarychars "-" [.]
#
#   nejprve definujeme ISO-8859-2 znaky 
#
wordchars	a A
stringchar	á Á
stringchar	ä Ä
stringchar	± ¡
stringchar	â Â
stringchar	ã Ã
wordchars	b B
wordchars	c C
stringchar	è È
stringchar	æ Æ
stringchar	ç Ç
wordchars	d D
stringchar	ï Ï
stringchar	ð Ð
wordchars	e E
stringchar	é É
stringchar	ì Ì
stringchar	ë Ë
stringchar	ê Ê
wordchars	[f-i] [F-I]
stringchar	í Í
stringchar	î Î
wordchars	[j-l] [J-L]
stringchar	å Å
stringchar	µ ¥
stringchar	³ £
wordchars	[mn] [MN]
stringchar	ò Ò
stringchar	ñ Ñ
wordchars	o O
stringchar	ó Ó
stringchar	ô Ô
stringchar	ö Ö
stringchar	õ Õ
wordchars	[p-r] [P-R]
stringchar	ø Ø
stringchar	à À
wordchars	s S
stringchar	¹ ©
stringchar	¶ ¦
stringchar	º ª
wordchars	t T
stringchar	» «
stringchar	þ Þ
wordchars	u U
stringchar	ú Ú
stringchar	ù Ù
stringchar	ü Ü
stringchar	û Û
wordchars	[v-y] [V-Y]
stringchar	ý Ý
wordchars	z Z
stringchar	¾ ®
stringchar	¼ ¬
stringchar	¿ ¯
stringchar	ß ß
#stringchar	­ ­

#boundarychars	­

#altstringtype "tex" "tex" ".tex" ".bib"
altstringtype "utf8" "tex" ".html"
altstringchar Ã¡ á
altstringchar Ã Á
altstringchar Ã¤ ä
altstringchar Ã„ Ä
altstringchar Ä… ±
altstringchar Ä„ ¡
altstringchar Ã¢ â
altstringchar Ã‚ Â
altstringchar Äƒ ã
altstringchar Ä‚ Ã
altstringchar Ä è
altstringchar ÄŒ È
altstringchar Ä‡ æ
altstringchar Ä† Æ
altstringchar Ã§ ç
altstringchar Ã‡ Ç
altstringchar Ä ï
altstringchar ÄŽ Ï
altstringchar Ä‘ ð
altstringchar Ä Ð
altstringchar Ã© é
altstringchar Ã‰ É
altstringchar Ä› ì
altstringchar Äš Ì
altstringchar Ã« ë
altstringchar Ã‹ Ë
altstringchar Ä™ ê
altstringchar Ä˜ Ê
altstringchar Ã­ í
altstringchar Ã Í
altstringchar Ã® î
altstringchar ÃŽ Î
altstringchar Ä¾ µ
altstringchar Ä½ ¥
altstringchar Äº å
altstringchar Ä¹ Å
altstringchar Å‚ ³
altstringchar Å £
altstringchar Åˆ ò
altstringchar Å‡ Ò
altstringchar Å„ ñ
altstringchar Åƒ Ñ
altstringchar Ã³ ó
altstringchar Ã“ Ó
altstringchar Ã´ ô
altstringchar Ã” Ô
altstringchar Ã¶ ö
altstringchar Ã– Ö
altstringchar Å‘ õ
altstringchar Å Õ
altstringchar Å™ ø
altstringchar Å˜ Ø
altstringchar Å• à
altstringchar Å” À
altstringchar Å¡ ¹
altstringchar Å  ©
altstringchar Å› ¶
altstringchar Åš ¦
altstringchar ÅŸ º
altstringchar Åž ª
altstringchar Å¥ »
altstringchar Å¤ «
altstringchar Å£ þ
altstringchar Å¢ Þ
altstringchar Å¯ ù
altstringchar Å® Ù
altstringchar Ãº ú
altstringchar Ãš Ú
altstringchar Ã¼ ü
altstringchar Ãœ Ü
altstringchar Å± û
altstringchar Å° Û
altstringchar Ã½ ý
altstringchar Ã Ý
altstringchar Å¾ ¾
altstringchar Å½ ®
altstringchar Åº ¼
altstringchar Å¹ ¬
altstringchar Å¼ ¿
altstringchar Å» ¯
altstringchar ÃŸ ß
#altstringchar Â­ ­

# pou¾ité "flagy" v èeské verzi:
#            ABCDEFGHIJKLMNOPQRSTUVWXYZ
# Obsazeno   ABCDEF HIJKLMNOPQRSTUVWXYZ
# Volno            G                   
#
#   P - pán (i typ Bidlo), pøedseda
#   I - koncovka -i
#   V - koncovka -ové
#   D - koncovka -é (1. a 5. pád mn. èísla - obèan, obyvatel, husita, ¾id)
#       v¹echny tvary ¾ivotných na -os -us (2. p. -a: Kristus, diskobolos)
#   U - mu¾, soudce
#   H - hrad kromì slov s odsouvaným -e-, koncovka -ì/-e se vytváøí flagem R
#   L - ostrov, les (2. pád -a, vèetnì koncovky -ì/-e)
#   S - stroj, stavení, pouze jednotné èíslo na -ice, -ace (jména obcí)
#   Z - ¾ena, nù¹e, píseò i Roudnice (má jednotné èíslo), Atlantis
#       pomno¾ná na -ky (nù¾ky, kalhoty)
#   C - pomno¾ná slova na -ce jako Dale¹ice, dveøe; hromadná vzor stavení
#	(chmýøí > chmýøím); trpný rod z infinitivu s alternací tit>cen,
#	dit>zen, sit>¹en, zit>¾en, slit>¹len, stit>¹tìn, zdit>¾dìn;
#	názvy vlastností z pøídavných jmen s alternací (toxický > toxiènost)
#   Q - 2. pád mno¾ného èísla bez koncovky u vzorù ¾ena a mìsto (v¹echna
#       slova vzorù ¾ena, nù¹e, mìsto a moøe, která mají tento tvar bez
#       koncovky, musí mít i flag Q; slova s nepravidelným 2. pádem
#       mno¾ného èísla (houba > hub, kráva > krav, kapsa > kapes,
#       dáma > dam, mzda > mezd apod.) jsou bez flagu Q a nepravidelný
#       tvar musí být ve slovníku jako zvlá¹tní slovo bez flagù);
#	vzor hrad s odsouvaným -e- a -nìk (bílek > bílku, úplnìk > úplòku);
#       vzor hrad s odsouvanou koncovkou -us a -os (cyklus, kapitalismus,
#       ale ne autobus) pro -ismus generuje té¾ tvary na -izmus, -izmu
#   M - mìsto, moøe, akvárium, koncovka -ì/-e pro vzor mìsto se vytváøí
#       flagem R
#   K - kuøe, kost (i pro odvozování z pøíd. jmen), téma (tématu, ...);
#	názvy vlastností tvoøené z pøídavných jmen (kluzký > kluzkost)
#   Y - pøídavná jména (mladý i jarní, otcùv, matèin)
#   R - pøíslovce z pøídavných jmen pomocí koncovky -ì/-e
#   A - slovesa kromì vzoru dìlat, sázet, tnout a krýt
#   J - slovesa vzor dìlat (volat), sázet a tnout (min. èas -nul)
#   B - slovesa v 1. nebo 3. osobì èísla jednotného, + infinitiv vzoru
#       krýt (-ji/je¹)
#   T - trpný rod z infinitivu
#       (trpný rod mají slovesa, která mají vazbu se 4. pádem)
#   X - pøechodníky (ze základního tvaru pøechodníku, nìkteré minulé i
#	z infinitivu)
#   N - pøedpona ne-
#   E - pøedpona nej-
#   W - pøedpony ne-, nej-, nejne-
#   F - pøedpony jedna-, dvaa-, tøia-, ...
#   O - koncovky -a, -o, -i, -y (-u pro slova nekonèící -l); pouze -o
#       pro slova konèící -ý (pøíslovce z pøídavných jmen)
#
# prefix table -- tabulka pøedpon
#
prefixes

flag *N:
	. > NE		# mnoho -> nemnoho

flag *E:
	. > NEJ		# vìt¹í -> nejvìt¹í
	
flag *W:
	. > NE
	. > NEJ
	. > NEJNE

flag *F:
	. > JEDENA
	. > JEDNA
	. > DVAA
	. > TØIA
	. > ÈTYØIA
	. > ÈTYRYA
	. > PÌTA
	. > ©ESTA
	. > SEDMA
	. > OSMA
	. > DEVÌTA

#
# suffixes -- tabulka pøípon
#
suffixes

flag *P:
# Vzor pán, ale pán je zrovna výjimka proto¾e se v 5. pádì zkracuje na pane
	[^AEOKL] > A
	[^AEOKLU] > U
	[^AEOKL] > OVI
	[^AEOKLURCGH] > E	# hoch > hoche není!
	[AEIOUYÁÉÍÓÚÙÝÌ] R > E
	[^AEIOUYÁÉÍÓÚÙÝÌ] R > -R, ØE
	[^AEOKL] > EM
	[^AEOKL] > Ù
	[^AEOKL] > ÙM
	[^AEOKL] > Y
	[^AEOKLGHU] > ECH
#	[BCDFMNPRTVZ] > ECH
#	[GH] > ÁCH	# nespisovné!
	G > -G, ZÍCH
	[^C] H > -H, ZÍCH
	C H > -CH, ©ÍCH
	U > ÍCH

	[^EÌ] K > A	# pták
	[^EÌ] K > U
	[^EÌ] K > OVI
	[^EÌ] K > EM
	[^EÌ] K > Ù
	[^EÌ] K > ÙM
	[^EÌ] K > -K, CÍCH
	[^EÌ] K > Y

	E K > -EK, KA	# mládek 
	E K > -EK, KU
	E K > -EK, KOVI
	E K > -EK, KEM
	E K > -EK, KÙ
	E K > -EK, KÙM
	E K > -EK, CÍCH
	E K > -EK, KY

	[^DTN] Ì K > A	# èlovìk, ale ten má mno¾né èíslo lidé
	[^DTN] Ì K > U
	[^DTN] Ì K > OVI
	[^DTN] Ì K > EM
	[^DTN] Ì K > KÙ
	[^DTN] Ì K > KÙM
	[^DTN] Ì K > CÍCH
	[^DTN] Ì K > KY

	D Ì K > -DÌK, ÏKA	# Ludìk
	D Ì K > -DÌK, ÏKU
	D Ì K > -DÌK, ÏKOVI
	D Ì K > -DÌK, ÏKEM
	D Ì K > -DÌK, ÏKÙ
	D Ì K > -DÌK, ÏKÙM
	D Ì K > -DÌK, ÏCÍCH
	D Ì K > -DÌK, ÏKY

	N Ì K > -NÌK, ÒKA	# danìk 
	N Ì K > -NÌK, ÒKU
	N Ì K > -NÌK, ÒKOVI
	N Ì K > -NÌK, ÒKEM
	N Ì K > -NÌK, ÒKÙ
	N Ì K > -NÌK, ÒKÙM
	N Ì K > -NÌK, ÒCÍCH
	N Ì K > -NÌK, ÒKY

	T Ì K > -TÌK, «KA	# Batìk 
	T Ì K > -TÌK, «KU
	T Ì K > -TÌK, «KOVI
	T Ì K > -TÌK, «KEM
	T Ì K > -TÌK, «KÙ
	T Ì K > -TÌK, «KÙM
	T Ì K > -TÌK, «CÍCH
	T Ì K > -TÌK, «KY

	[ABDT©®IOU] E L > A	# rebel, pedel, kon¹el, man¾el, Immanuel
	[ABDT©®IOU] E L > U
	[ABDT©®IOU] E L > OVI
	[ABDT©®IOU] E L > E
	[ABDT©®IOU] E L > EM
	[ABDT©®IOU] E L > Ù
	[ABDT©®IOU] E L > ÙM
	[ABDT©®IOU] E L > Y
	[ABDT©®IOU] E L > ECH

	[^ABDT©®IOU] E L > -EL, LA	# kozel, orel, osel, mazel
	[^ABDT©®IOU] E L > -EL, LU
	[^ABDT©®IOU] E L > -EL, LOVI
	[^ABDT©®IOU] E L > -EL, LE
	[^ABDT©®IOU] E L > -EL, LI
	[^ABDT©®IOU] E L > -EL, LEM
	[^ABDT©®IOU] E L > -EL, LÙ
	[^ABDT©®IOU] E L > -EL, LÙM
	[^ABDT©®IOU] E L > -EL, LY
	[^ABDT©®IOU] E L > -EL, LECH

	[^E] L > A	# buvol
	[^E] L > U
	[^E] L > OVI
	[^E] L > E
	[^E] L > EM
	[^E] L > Ù
	[^E] L > ÙM
	[^E] L > Y
	[^E] L > ECH

	O > -O, A	# Kolombo, dingo, Bidlo, Kvido
	O > -O, U    
	O > -O, OVI
	O > -O, EM
	O > -O, Ù
	O > -O, ÙM
	O > -O, Y
	[^GK] O > -O, ECH
	[GK] O > -O, ÁCH

	[^CÈÏIJÒØ©«®] A > -A, Y	# pøedseda
	[CÈIJØ©®] A > -A, I	# paòáci, maharad¾i, pa¹i, baèi, Va¹ici
	Ï A > -ÏA, DI	# Vládi
	Ò A > -ÒA, NI	# Stáni
	« A > -«A, TI	# Bati
	A > -A, OVI
	A > -A, U
	A > -A, O
	A > -A, OU
	A > -A, Ù
	A > -A, ÙM
	[^KÏÒ«H] A > -A, ECH	# jaká koncovka pro oligarcha, sluha ???
	K A > -KA, CÍCH
	Ï A > -ÏA, DÌCH
	Ò A > -ÒA, NÌCH
	« A > -«A, TÌCH

	E > -E, A	# Shakespeare
	E > -E, U
	E > -E, OVI
	E > M
	E > -E, Ù
	E > -E, ÙM
	E > -E, Y
	E > CH

flag *I:
	Ï > -Ï, DI
	Ò > -Ò, NI
	« > -«, TI
	[^C] H > -H, ZI
	C H > -CH, ©I
	R > -R, ØI
	[BDFMNPTVWCÈJØS©Z®] > I
	O > -O, I
	[^BDT©®IOU] E L > -EL, LI
	[BDT©®IOU] E L > I
	[^E] L > I
	[^EÌ] K > -K, CI
	E K > -EK, CI
	D Ì K > -DÌK, ÏCI
	N Ì K > -NÌK, ÒCI
	T Ì K > -TÌK, «CI
	R E > -RE, ØI
	A > -A, I

flag *V:
	[^AEKLOÒ] > OVÉ
	A > -A, OVÉ
	E > -E, OVÉ
	[^AEIOUYÁÉÍÓÚÝÌ] [^BDAEIOUYÁÉÍÓÚÝÌ] E L > OVÉ
	[AEIOUYÁÉÍÓÚÝÌ] [^BDAEIOUYÁÉÍÓÚÝÌ] E L > -EL, LOVÉ
	[BDAEIOUYÁÉÍÓÚÝÌ] E L > OVÉ
	[^E] L > OVÉ
	[^DTN] Ì K > OVÉ
	D Ì K > -DÌK, ÏKOVÉ
	N Ì K > -NÌK, ÒKOVÉ
	T Ì K > -TÌK, «KOVÉ
	O > VÉ
	[^EÌ] K > OVÉ
	E K > -EK, KOVÉ
	L E Ò > OVÉ
	[^L] E Ò > -EÒ, ÒOVÉ
	[^E] Ò > OVÉ
#    O S > -OS, OVÉ
#    U S > -US, OVÉ
#    [^OU] S > OVÉ

flag *U:
	E C > -EC, CE	# pulec
	E C > -EC, CI 
	E C > -EC, ÈE
	E C > -EC, CEM 
	E C > -EC, CÙ 
	E C > -EC, CÙM  
	E C > -EC, CÍCH 

	[^E] C > E	# dìdic
	[^E] C > I 
	[^E] C > EM 
	[^E] C > Ù 
	[^E] C > ÙM  
	[^E] C > ÍCH 

	[^ACÏEÒ«] > E	# mu¾
	[^ACÏEÒ«I] > I
	[^ACÏEÒ«] > OVI
	[^ACÏEÒ«] > EM
	[^ACEÒ]  > Ù
	[^ACEÒ]  > ÙM
	[^ACÏEÒ«SX] > ÍCH

	[SX] > ECH	# rorýsech
	X > Y

	A > -A, E	# pária
	A > -A, OVI
	A > -A, EM
	A > -A, OVÉ
	A > -A, Ù
	A > -A, ÙM
	A > -A, I
	A > -A, ÍCH

	Ï > -Ï, DÌ	# sleï
	Ï > -Ï, DI
	Ï > -Ï, DÌM
	Ï > -Ï, DÍCH

	L E Ò > -Ò, NÌ	# tuleò
	L E Ò > -Ò, NI
	L E Ò > -Ò, NÌM
	L E Ò > Ù
	L E Ò > ÙM
	L E Ò > -Ò, NÍCH

	[^L] E Ò > -EÒ, NÌ	# vìzeò
	[^L] E Ò > -EÒ, NI
	[^L] E Ò > -EÒ, NÌM
	[^L] E Ò > -EÒ, ÒÙ
	[^L] E Ò > -EÒ, ÒÙM
	[^L] E Ò > -EÒ, NÍCH

	[^E] Ò > -Ò, NÌ	# komoò
	[^E] Ò > -Ò, NI
	[^E] Ò > -Ò, NÌM
	[^E] Ò > Ù
	[^E] Ò > ÙM
	[^E] Ò > -Ò, NÍCH

	« > -«, TÌ	# cho»
	« > -«, TI
	« > -«, TÌM
	« > -«, TÍCH

	E > -E, I	# soudce
	E > M
	E > -E, Ù
	E > -E, ÙM
	E > -E, ÍCH
